# 全额还是净额确认政府补助

提问人：沉默羔羊 时间：2014-03-29 11:59:35
对于公司收到的政府补助，有部分款项需要支付给下游客户，另外为申请补助也会发生一定费用，是应该全额还是净额确认政府补助收入呢？

回答人：chenyiwei
关键看企业是否有权自主支配该笔补助资金。如果批文中明确了具体的受益单位和每个单位的应得金额，本企业只是代收代付的，则按净额确认政府补助；如果只是作为一个总额拨付到本企业，本企业可以自主决定在各受益单位之间的分配的，则应按总额法确认补助。

回答人：chenyiwei
关键看企业是否有权自主支配该笔补助资金。如果批文中明确了具体的受益单位和每个单位的应得金额，本企业只是代收代付的，则按净额确认政府补助；如果只是作为一个总额拨付到本企业，本企业可以自主决定在各受益单位之间的分配的，则应按总额法确认补助。

提问人：沉默羔羊 时间：2014-03-29 19:10:04
如果企业可以自主分配的话，支付款项时做营业外支出吗？

回答人：chenyiwei
不是，一般作为正常的费用支出或成本处理。

提问人：hrtsex 时间：2016-09-27 20:55:10
陈版，若收到政府补助后需要支付40%给其他中介机构（类似于中介费，有协议和发票），能否按净额确认政府补助?还是必须全额计入营业外收入-政府补助，支付的中介费计入管理费用，且都作为非经常性损益处理！

回答人：chenyiwei
个人认为，将这部分佣金于收到补助时一次性计入损益（管理费用）更合理。

提问人：xxcg18 时间：2017-02-15 14:58:31
母子公司签订资产承包经营协议，母公司将一栋房产整体承包给子公司经营，经营协议一年一签。 合同约定，子公司履行大厦的日常管理和维护职责，主要有：招租、安全、保洁、治安、维修、维护、标牌管理等工作未经母公司同意，不得有任何处置标的资产或改变资产形态的行为。年度终了，对子公司经营目标完成情况进行考核，并根据考核结果进行专项奖励。不能完成，不奖励。 母公司对房产的周边市场平均出租价格和空置率进行调查，调查分析认为，资产对外出租价格不低于 60 元/平方米/月，空置率为5%。按照平均出租价格和空置率测算，资产全年出租收入为 680 万元。 子公司与母公司签订的年度管理目标责任书规定子公司需上交 50 万元的综合服务费。此支出母公司同意列为子公司承包期间经营支出。子公司承包经营期间需要发生电梯、消防、监控设备的改良支出，需要向母公司提出申请，将母公司审核同意后，进行维修，维修支出作为承包经营支出。 本年度子公司对外与租户签订合同并开具发票，累计收到 500 万元。 请问老师，子公司对位出租的收入是按全额法确认还是净额法确认？

回答人：chenyiwei
总额法可能性大。因为招租、签约等工作都是子公司自行进行的，对租户而言子公司是首要义务人。

提问人：hrtsex 时间：2018-01-18 12:12:34
请教陈版，目前大部分企业申请政府补助会委托外部中介在操作，然后支付一定的中介费，那么这种政府补助能否根据净额（冲减中介费）入账，我理解是可以的！

回答人：chenyiwei
这种中介的灰色操作很多，你如果采用你说的“净额法”就等于把灰色操作公开暴露了。因此不建议这样处理。